【裁判字號】    99,撤緩,247
【裁判日期】    990930
【裁判案由】    聲請撤銷緩刑
【裁判全文】
臺灣板橋地方法院刑事裁定             99年度撤緩字第247號
聲  請  人  臺灣板橋地方法院檢察署檢察官
受  刑  人  乙○○
上列聲請人因受刑人犯公共危險等案件，聲請撤銷緩刑之宣告（
99年度執聲字第2955號），本院裁定如下：
    主  文
乙○○之緩刑宣告撤銷。
    理  由
一、聲請意旨如附件檢察官撤銷緩刑聲請書所載。
二、按「緩刑宣告，得斟酌情形，命犯罪行為人為下列各款事項
    ：....八、預防再犯所為之必要命令。」、「受保護管束人
    在保護管束期間內，應遵守左列事項：一、保持善良品行，
    不得與素行不良之人往還。二、服從檢察官及執行保護管束
    者之命令。三、不得對被害人、告訴人或告發人尋釁。四、
    對於身體健康、生活情況及工作環境等，每月至少向執行保
    護管束者報告1 次。五、非經執行保護管束者許可，不得離
    開受保護管束地；離開在10日以上時，應經檢察官核准。」
    ，刑法第74條第2 項第8 款、保安處分執行法第74條之2 分
    別定有明文。次按「受緩刑之宣告而有下列情形之一，足認
    原宣告之緩刑難收其預期效果，而有執行刑罰之必要者，得
    撤銷其緩刑宣告：....四、違反第74條第2 項第1 款至第8
    款所定負擔情節重大者。」，刑法第75條之1 第1 項第4 款
    亦有明文。又「緩刑之宣告應撤銷者，由受刑人所在地或其
    最後住所地之地方法院檢察官聲請該法院裁定之。」，刑事
    訴訟法第476 條規定甚明。
三、經查：
(一)、受刑人乙○○前於98年間，因公共危險等案件，經本院於98
    年8 月13日以98年度交訴字第42號判處有期徒刑3 月、拘役
    20日，如易科罰金，均以新臺幣1000元折算1 日，緩刑2 年
    ，並應按期至國軍北投醫院回診，於緩刑期間付保護管束，
    業於98年9 月11日確定等情，有本院98年度訴字第42號刑事
    判決書、臺灣高等法院被告前案紀錄表各1 份在卷可稽。次
    查，受刑人於上開緩刑期間，經臺灣板橋地方法院檢察署命
    其於99年3 月22日、99年6 月21日到署報到，惟無正當理由
    未遵期報到，嗣經觀護人分別以99年3 月24日甲○慎適98執
    護774 字第317988號及99年7 月8 日甲○慎適98執護774 字
    第336520號函告誡之，而有違反執行保護管束者命令之事實
    ，有上開告誡函及送達證書各2 紙附卷足憑。復查，受刑人
    於上開緩刑期間，因向母親索錢未果，毆打胞姐許家瑜成傷
    ，業據檢察官提起公訴乙節，亦有臺灣板橋地方法院檢察署
    檢察官99年度偵字第20276 號起訴書、行政院衛生署臺北醫
    院受理家庭暴力事件驗傷診斷書、臺灣板橋地方法院檢察署
    進行項目摘要表各1 份存卷足據。從而，受刑人於保護管束
    期間內，違反執行保護管事束者之命令，情節重大，堪信屬
    實。
(二)、再據99年3 月10日「臺灣板橋地方法院檢察署訪視報告表」
    中「訪視內容」之記載：「....二、個案送醫情形：....劉
    社工師認為個案（按：即受刑人）住院期間並無精神上的異
    常。....本股認為個案乃因逃避至署報到驗尿及測謊，故要
    求住院。劉社工員也發現，個案極為聰明，會利用病人的角
    色來逃避他不想面對的事情，由於至署驗尿及測謊時間都已
    經過了，個案便開始使用暴力手段來惹惱醫院護士，希望藉
    此達到出院目的。劉社工員稱與醫生商討，認為個案的問題
    在於其人格與行為，精神科對其幫助較為不大。」等語（見
    執行卷宗第17頁）及99年7 月28日「臺灣板橋地方法院檢察
    署訪視報告表」中「訪視內容」之記載：「....六、個案交
    友情況：案母稱，個案現仍和朋友阿勝往來，稱阿勝都會慫
    恿個案去跟案母要錢，案母認為阿勝有毒品前科，兩人一定
    常相約去吸毒。」等語、「執行意見」之記載：「一、個案
    初次至署報到，即流利地唸出自己罹患數個病症，醫生診斷
    亦為物質濫用（安非他命）引起的精神疾病。然個案極為聰
    明，知悉若以病人身份，便可以逃避許多事情。例如下星期
    要至署接受驗尿、應至調查局接受測謊，個案便會開始吵鬧
    不休，要求案母立即去電救護車，送個案入住北投國軍醫院
    。只要應報到時間一過，個案又吵著要出院。觀察個案保護
    管束期間，皆用此手法來逃避。二、據案母表示，個案喜歡
    服用北投國軍醫院藥物，似已上癮，至於其他藥物則拒不服
    用。醫院治療已成為個案逃避責任的工具。」等語（見執行
    卷宗第18頁）。足見受刑人係以住院名義規避至檢察署報到
    驗尿及測謊，且精神科就診之幫助有限，是以本院98年度交
    訴字第42號諭知受刑人緩刑2 年，緩刑期間附保護管束，並
    應按期至國軍北投醫院回診，原冀望受刑人藉由定期追蹤、
    診療以穩定病情之目的已難達成。
四、綜上所述，受刑人明知其因犯公共危險等罪業經法院判刑，
    正在緩刑期間，惟於保護管束期間內，違反執行保護管事束
    者之命令，其情節重大，本院審酌上情，認對受刑人宣告緩
    刑，難收預期效果，因而有執行刑罰之必要。本件聲請合於
    刑法第75條之1 第1 項第4 款規定，應予准許。
五、依刑事訴訟法第476 條，刑法第75條之1 第1 項第4 款，裁
    定如主文。
中    華    民    國    99    年     9    月    30    日
                  刑事第八庭    法  官    賴彥魁
以上正本證明與原本無異。
如不服本裁定，應於裁定送達後5 日內敘明抗告理由，向本院提
出抗告狀。
                                書記官    楊文祥
中    華    民    國    99    年     9    月    30    日

司法院資訊處製作；財團法人民間司法改革基金會備份。
